【裁判字號】    99,易,552
【裁判日期】    990326
【裁判案由】    竊盜
【裁判全文】
臺灣臺北地方法院刑事判決               99年度易字第552號
公  訴  人  臺灣臺北地方法院檢察署檢察官
被      告  乙○○
上列被告因竊盜案件，經檢察官提起公訴（99年度偵字第2810號
），本院判決如下：
    主  文
乙○○共同踰越安全設備竊盜，累犯，處有期徒刑捌月。
    事  實
一乙○○前於民國96年間因詐欺案件經本院以96年度易字第3186
  號判決判處有期徒刑3 月，減為有期徒刑1 年又15日，97年7
  月8 日易科罰金執行完畢。竟又與真實姓名年籍均不詳之成年
  男子「陳律綺」共同基於意圖為自己不法所有之犯意聯絡，於
  98年9 月8 日凌晨約4 點至6 點之間一同前往臺北市○○區○
  ○路2 段71號1 、2樓甲○經營之「純植美殿」美容護膚店（1
  、2 樓均無人居住），由乙○○自後方巷道攀爬上該護膚店2
  樓，踰越窗戶進入該店，「陳律綺」則在1 樓把風。乙○○進
  入該店後，自2 樓櫃檯抽屜內竊得現金新臺幣（下同）約6 萬
  元，得手後由「陳律綺」朋分其中2 萬元，其餘則歸乙○○取
  得。嗣甲○於同日上午9 點15分上班時發現2 樓櫃檯內之現金
  遭竊，報警處理，為警自前址2 樓辦公桌大抽屜外採得指紋1
  枚，經比對後與乙○○之左拇指指紋相符，始知上情。
二案經甲○訴由臺北市政府警察局文山第二分局報請臺灣臺北地
  方法院檢察署檢察官偵查起訴。
    理  由
一被告以外之人於審判外之言詞或書面陳述，除法律有規定者外
  ，不得作為證據，刑事訴訟法第159 條第1 項固有明文；惟被
  告以外之人於審判外之陳述，雖不符同法第159 條之1 至之4
  規定，而經當事人於審判程序同意作為證據，法院審酌該言詞
  陳述或書面陳述作成時之情況，認為適當者，亦得為證據。又
  當事人、代理人或辯護人於法院調查證據時，知有第159 條第
  1 項不得為證據之情形，而未於言詞辯論終結前聲明異議者，
  視為有前項之同意，同法第159 條之5 亦定有明文。本件公訴
  人及被告乙○○於本院準備程序及審判程序中對於本院所引用
  之供述及非供述證據之證據能力均表示沒有爭執，且迄於言詞
  辯論終結前未聲明異議。經審酌本院所引用之供述及非供述證
  據資料作成時之情況，核無違法取證或其他瑕疵，認為以之作
  為證據為適當，均得做為證據。
二認定事實所憑之證據及理由：前述事實，除據被告乙○○自白
  外，並有臺北市政府警察局文山第二分局98-146號刑案現場勘
  察報告、內政部警政署刑事警察局98年9 月28日刑紋字第0980
  129826號鑑驗書可證，且與證人即被害人甲○之證述相符，足
  以擔保被告自白之真實性，本件證據明確，已可證明被告二人
  有事實欄所載竊盜犯行，應依法論科。
三論罪科刑之依據：核被告所為，係犯刑法第321 條第1 項第2
  款踰越安全設備竊盜罪，其與「陳律綺」間有犯意聯絡及行為
  分擔，為共同正犯。又被告曾有如事實欄所述之犯罪科刑執行
  完畢情形，有臺灣高等法院被告前案紀錄表1 份可參，其受有
  期徒刑執行完畢後，於5 年內故意再犯有期徒刑以上之本罪，
  為累犯，依法加重其刑。本院審酌被告正值青年，不思謀求正
  當工作換取報酬，而以竊取他人財物之方法獲得金錢，危及民
  眾居家安全，且前曾同因竊盜犯行，經臺灣板橋地方法院以98
  年度易字第2044號判決判處有期徒刑8 月、4 月、7 月、5 月
  、8 月，及以98年度易字第2595號判決判處有期徒刑3 月，以
  99年度易字第35號判決判處有期徒刑8 月，經臺灣基隆地方法
  院以98年度易字第587 號判決判處有期徒刑8 月、8 月，經本
  院以98年度易字第3031號判決判處有期徒刑，現仍有多起竊盜
  犯行由各法院審理中，仍不知悔改，但念其事後坦承犯行，態
  度良好，且竊得之金錢尚非巨額等一切情狀，量處如主文所示
  之刑。
四適用之法條：刑事訴訟法第284 條之1 、第299 條第1 項前段
  ，刑法第28條、第321 條第1 項第2 款、第47條第1 項。
本案經檢察官文家倩到庭執行職務
中    華    民    國    99    年    3     月    26    日
                  刑事第15庭  法  官   邱蓮華
上正本證明與原本無異。
如不服本判決應於收受送達後10日內向本院提出上訴書狀，並應
敘述具體理由；其未敘述上訴理由者，應於上訴期間屆滿後20日
內向本院補提理由書（均須按他造當事人之人數附繕本）「切勿
逕送上級法院」。告訴人或被害人如對於本判決不服者，應具備
理由請求檢察官上訴，其上訴期間之計算係以檢察官收受判決正
本之日期為準。
                              書記官   葉宜玲
中    華    民    國    99    年    3     月    26    日
附錄論罪科刑法條
刑法第320條
意圖為自己或第三人不法之所有，而竊取他人之動產者，為竊盜
罪，處5年以下有期徒刑、拘役或500元以下罰金。
意圖為自己或第三人不法之利益，而竊佔他人之不動產者，依前
項之規定處斷。
前2項之未遂犯罰之。
刑法第321條
犯竊盜罪而有左列情形之一者，處6 月以上、5 年以下有期徒刑
：
一於夜間侵入住宅或有人居住之建築物、船艦或隱匿其內而犯之
  者。
二毀越門扇、牆垣或其他安全設備而犯之者。
三攜帶兇器而犯之者。
四結夥三人以上而犯之者。
五乘火災、水災或其他災害之際而犯之者。
六在車站或埠頭而犯之者。
前項之未遂犯罰之。

司法院資訊處製作；財團法人民間司法改革基金會備份。
